臺灣高雄地方法院交通事件裁定　　　　96年度交聲字第1434號
原處分機關　交通部公路總局高雄區監理所旗山監理站
異　議　人
即受處分人　甲○○
上列受處分人因違反道路交通管理處罰條例案件，對於交通部公
路總局高雄區監理所旗山監理站民國96年11月29日所為之處分（
原處分：旗監違字第裁85-N00000000號），聲明異議，本院裁定
如下：
    主      文
異議駁回。
    理      由
一、本件異議意旨略以：異議人在裁決書所指違規時、地通過路
    口時，並未看到燈光號誌為何，是跟著前一輛車過路口的，
    警方並未提出證據證明異議人有闖紅燈，爰據此聲明異議等
    語。
二、按汽車駕駛人，行經有燈光號誌管制之交岔路口闖紅燈者，
    處新臺幣（下同）1800元以上5400元以下罰鍰。道路交通管
    理處罰條例第53條第1 項定有明文。又汽車駕駛人有違反該
    條例第53條情形者，除依原條款處罰鍰外，並記違規點數3
    點，同條例第63條第1 項第3 款亦有明定。
三、經查：
（一）本件異議人即受處分人甲○○於民國96年10月20日21時10
      分許，駕駛車號7S-9676 號自小客車沿高雄縣美濃鎮○○
      路行駛，行經該路與成功路之交岔路口（該路口為有燈光
      號誌管制之交岔路口）後，為警攔停指稱在上開路口闖紅
      燈而製單舉發之事實，為異議人所不爭執，並有高雄縣政
      府警察局舉發違反道路交通管理事件通知單1 紙在卷可稽
      ，堪認屬實。
（二）異議人雖辯稱警方並未提出證據證明其闖紅燈，就不應處
      罰云云。惟證人即本件舉發員警鄭博文已於本院審理時到
      庭具結證稱：當時伊與警備隊隊長在美中路東向（西向東
      ）過成功路口約80公尺處作定點稽查，那裡可以看清楚美
      中路與成功路路口的情形，異議人所駕車輛是由西向東沿
      美中路行駛，該路口燈號變紅燈後，異議人的車子才進入
      路口，他的車是變紅燈後第一輛車；警方攔下異議人所駕
      車輛後，有請異議人看一下目前的號誌是紅燈，再請他拿
      證件出來，舉發完成後隊長請異議人下車領舉發單，異議
      人還抱怨警方都沒有舉發其他車輛（闖紅燈）等語（見本
      院96年12月25日訊問筆錄）。查證人鄭博文與異議人素不
      相識，並無恩怨嫌隙可言，業據證人鄭博文陳述明確，衡
      情當無甘冒偽證罪責任意構陷異議人違規之理；此外，復
      佐以證人鄭博文證詞內容前後一貫，且無瑕疵可指等情，
      足認其證詞自得採為本件事實認定之論據。
（三）再查，本件除證人鄭博文之證詞外，固無以錄影或照相等
      方式所拍攝之違規照片可供本院審酌，惟一般警員執行交
      通勤務，依法並未要求恆須錄影或以照相存證，且因路口
      燈號變換迅速，闖紅燈之違規情形稍縱即逝，倘要求值勤
      警員或舉發機關緊急錄影或照相，並須以此為證，實強其
      所難。因此，本院認雖無現場違規之照片另為佐證，但案
      發當時之現場舉發員警鄭博文既已到庭證述如前，足認異
      議人確有前揭違規之事實，異議人空言否認有前揭違規之
      行為云云，自難採信。
四、綜上所述，異議人於前開時、地駕駛車號7S-9676 號自小客
    車闖紅燈之違規事實明確。原處分機關以異議人行經有燈光
    號誌管制之交岔路口闖紅燈為由，依道路交通管理處罰條例
    第53條第1 項、第63條第1 項第3 款之規定，裁處異議人罰
    鍰2700元並記違規點數3 點，核無違誤，本件異議為無理由
    ，應予駁回。
五、據上論斷，應依道路交通案件處理辦法第19條，裁定如主文
    。
中　　華　　民　　國　　96　　年　　12　　月　　27　　日
                        交通法庭  法　官  楊筑婷
以上正本證明與原本無異。
如不服本裁定，應於收受送達後5 日內向本院提出抗告狀。
中　　華　　民　　國　　96　　年　　12　　月　　27　　日
　　　　　　　　　　　　　　　　　書記官　林靜慧
